臺灣高等法院民事判決
                                      110年度上字第419號
上  訴  人  林偉晟即晟新診所

訴訟代理人  蘇燕貞律師
被 上訴 人  美麗景安公寓大廈管理委員會

法定代理人  許育華    
訴訟代理人  廖虹羚律師
            吳明曄    
上列當事人間請求排除侵害事件，上訴人對於中華民國110年2月
18日臺灣新北地方法院第一審判決（109年度訴字第1454號）提
起上訴，本院於110年10月5日言詞辯論終結，判決如下：
    主      文
原判決關於駁回上訴人後開第二、三項之訴及訴訟費用之裁判均
廢棄。
確認民國一百零九年九月十九日美麗景安公寓大廈區分所有權人
會議決議增訂如附表㈠規約第二十條第十四款、第十五款約定內
容為無效。
被上訴人應將上訴人持有之美麗景安公寓大廈感應磁扣五個，設
定為：得搭乘附圖所示A電梯（即000號電梯）自地下三層通行至
地上五層之狀態。
第一、二審訴訟費用均由被上訴人負擔。
    事實及理由
查上訴人晟新診所為林偉晟獨資經營之醫療機構（見原審卷第
　271頁），固難認為有當事人能力，惟林偉晟既於原審以法定
　代理人名義，代其獨資經營之晟新診所而為訴訟行為，核與事
　實上自為當事人無異，祇應於當事人欄內予以改列，不生當事
　人能力欠缺或訴之變更問題。又法律關係之存在與否不明確，
  致原告在私法上之地位有受侵害之危險，而此危險得以對於被
  告之確認判決除去者，即得依民事訴訟法第247條規定提起確
  認之訴。查上訴人為美麗景安公寓大廈（下稱系爭社區）住戶
  （承租用戶），兩造因規約之效力發生爭執，上訴人主張因此
  造成其就該社區電梯共用部分之利用及財產權等私法上之地位
  受侵害，且該危險得以對於被上訴人之確認判決予以除去，堪
  認其提起本件確認訴訟有確認利益，此不因其承租建物之所有
  權人未就訟爭規約加以爭執而有不同，均合先敘明。
上訴人主張：伊於民國107年3月29日向訴外人張富美次承租位
  於系爭社區之訴外人臺北市政府所有門牌：新北市○○區○○路00
  0號5樓建物（下稱系爭建物；含地下3層編號61至62、73至75
  個等5個停車位，另稱系爭停車位），經營「晟新診所」做為
  洗腎中心。系爭社區（門牌含000、000號）係與捷運聯合開發
  之地上19層、地下7層大樓，為住、商混合，其地下1至5層為
  系爭社區停車空間（捷運設施除外），僅000號該側如附圖所
  示兩座電梯（下合稱系爭A電梯）可直接通達地下層；另一側0
  00號電梯（分於1至5樓間、6至頂樓間各設併排之兩座電梯，
  下依序合稱系爭B、C電梯）未及於地下層。伊承租使用範圍既
  含系爭停車位在內，且為合法開設診所，伊員工及經伊同意之
  訪客（含病患及其家屬；下合稱訪客）應得使用系爭停車位，
  並由地下3層搭乘系爭A電梯上至5樓，進入同層000號之診所。
  詎107年6月間伊開始營業後，被上訴人竟通知伊訪客不得搭乘
  系爭A電梯，並於109年9月19日區分所有權人會議（下稱系爭
  區權人會議）決議增訂規約第20條第14款、第15款，內容詳如
  附表㈠所示（下合稱系爭規約內容，分稱系爭規約條文第14款
  、第15款），不當限制商用之000號3至5樓（下稱系爭樓層）
  訪客不得由地下停車場進出，一律從000號1樓大門出入，及辦
  公室職員縱得使用停車位，亦僅能從地下室搭乘系爭A電梯至1
  樓，須轉至000號該側搭乘系爭B電梯上樓。前揭限制已違反系
  爭A電梯設置之目的及通常使用之方法，悖於平等及比例原則
  ，應屬權利濫用無效，造成伊無法持系爭社區感應磁扣（計5
  個，下稱系爭磁扣）搭乘系爭A電梯至5樓，及有搭乘伊所供醫
  療專車需求之病患及其家屬，未能乘車輛至系爭停車位再搭乘
  系爭A電梯至5樓就診，已侵害伊基於租賃權得合理使用系爭A
  電梯之權利等情，爰依公寓大廈管理條例第9條第2、3項、民
  法第72條、第148條及第184條第1項之規定，求為確認系爭規
  約內容為無效，及命被上訴人將系爭磁扣設定為得自地下3層
  搭乘系爭A電梯通行至地上5層（即5樓）之判決（原審就上開
  部分為上訴人敗訴之判決，上訴人不服，提起上訴；另未繫屬
  本院部分，不予贅述）上訴聲明：㈠原判決關於駁回上訴人後
  開第㈡、㈢項之訴部分廢棄。㈡確認被上訴人於109年9月19日召
  開系爭區權人會議決議增訂系爭規約內容部分為無效。㈢被上
  訴人應將系爭磁扣設定為得搭乘系爭A電梯自地下3層通行至地
  上5層之狀態。
被上訴人則以：系爭社區雖屬住商混合大樓，然起造時即規劃
　住、商分流，住宅、辦公及捷運設施（即捷運景安站）各區各
  有獨立出入口及專屬電梯，系爭A、B電梯依序分屬純住宅之00
  0號住○○○○區○000號系爭樓層專用，以保障純住宅之居住品質
  與安寧、安全、衛生，不受商辦區人員進出之干擾及影響。又
  系爭樓層訪客須自000號之1樓進出，已行之多年；系爭社區嗣
  增訂系爭規約內容，僅係將合乎前述規劃目的之電梯分流使用
  管制措施予以明文化，同時具有防止系爭A電梯過度使用而提
  前耗損或頻繁維修之可能，及保障系爭社區住戶免於與具有高
  度傳染風險之洗腎病患共用同一電梯，而遭受疾病傳染之恐懼
  ，以及維護當初住戶購屋時並無預期將來居住環境有診所入駐
  或與醫護人員、病患共用電梯之信賴利益等正當目的，且具有
  公益性。況社區大樓普遍設有管制訪客之門禁措施，系爭規約
  內容要求辦公區訪客一律從000號1樓進出，及上訴人（含其職
  員及訪客）應依其使用範圍搭乘專用之系爭B電梯至系爭樓層
  ，實屬合理之管制手段，一體適用於各商辦住戶，並無違反平
  等、比例原則而構成權利濫用，自屬有效。此外，上訴人已取
  得伊與訴外人臺北市政府捷運工程局（下稱捷運局）同意施作
  無障礙殘障坡道，俾利其病患自000號1樓大門進出，系爭建物
  所有人臺北市政府亦未否認系爭規約內容之效力，並曾發函要
  求其遵守，足認上訴人提起本件訴訟乃悖於誠信，且屬無據等
  語，資為抗辯。答辯聲明：上訴駁回。
按「住戶：指公寓大廈之區分所有權人、承租人或其他經區分
  所有權人同意而為專有部分之使用者或業經取得停車空間建築
  物所有權者。」、「規約：公寓大廈區分所有權人為增進共同
  利益，確保良好生活環境，經區分所有權人會議決議之共同遵
  守事項。」、「公寓大廈共用部分不得獨立使用供做專有部分
  。其為下列各款者，並不得為約定專用部分：…約定專用有違
  法令使用限制之規定者。其他有固定使用方法，並屬區分所
  有權人生活利用上不可或缺之共用部分。」、「各區分所有權
  人按其共有之應有部分比例，對建築物之共用部分及其基地有
  使用收益之權。但另有約定者從其約定；住戶對共用部分之使
  用應依其設置目的及通常使用方法為之。但另有約定者從其約
  定；前二項但書所約定事項，不得違反本條例、區域計畫法、
  都市計畫法及建築法令之規定。」、「有關公寓大廈、基地或
  附屬設施之管理使用及其他住戶間相互關係，除法令另有規定
  外，得以規約定之；規約除應載明專有部分及共用部分範圍外
  ，下列各款事項，非經載明於規約者，不生效力：…各區分所
  有權人對建築物共用部分及其基地之使用收益權及住戶對共用
  部分使用之特別約定。」公寓大廈管理條例第3條第8款、第12
  款、第7條、第9條第1至3項、第23條第1項、第2項第2款分別
  定有明文。是規約內容固得包含住戶對於共用部分使用之特別
  約定，然其內容仍不得違反公寓大廈管理條例規定。而昇降機
  乃為現代生活中住戶生活利用上不可或缺之共用部分，自不宜
  以住宅或商業用途之住戶分流為由，剝奪或限制其使用一般昇
  降機或緊急昇降機等共用部分，而往返其有專用停車位（含使
  用權）之地下層與同社區專有部分樓層之權利。查：
㈠上訴人前經系爭建物所有權人臺北市政府同意，於107年3月29
  日與出租人張富美簽立租賃契約，承租位於系爭社區之系爭建
  物（即新北市○○區○○段0000○號專有部分）及該建物附屬之系
  爭停車位5個（即同段0000建號共有部分約定專用停車位），
  經營晟新診所做為洗腎中心等事實，有系爭建物登記謄本、建
  物測量成果圖、變更使用執照、建物平面圖、租賃契約、晟新
  診所開業資料，及捷運局109年9月11日函文可稽(見原審卷第2
  7至34、265至285、289至292頁、本院卷第163、391至401頁）
  。
㈡又系爭社區係與捷運聯合開發之地上19層、地下7層住、商混合
  大樓（門牌含000、000號），地上各層主要用途詳如附表㈡所
  示，其中住宅用途均位於6至19層（門牌依左右兩側編定為000
  、000號兩門牌，且社區大廳設於6層），商業用途位於3至5層
  （即系爭樓層，門牌均編為000號〈實際樓層位置橫跨上方編為
  000、000號者〉，部分為捷運設施），2層全部為捷運設施（門
  牌編為000號），1層為門廳及捷運設施（即捷運景安站入口）
  ；地下1至5層為停車空間（部分為機電設備及捷運設施）、地
  下6至7層均為捷運設施。因前開大樓規劃時捷運站已完工啟用
  ，488、000號門廳電梯得使用之柱列位置，已由捷運局留設施
  工完成，電梯配置位置受限，其中000號門廳之電梯因電梯範
  圍之地下層，為營運使用中之捷運站收費區範圍，非聯合開發
  得使用範圍，故系爭B、C電梯未通達地下停車場，而與000號
  門廳之電梯（即系爭A電梯）行程樓層不同，僅系爭A電梯可通
  達地下停車空間，且規劃時已將系爭樓層商辦住戶如有使用地
  下層停車位者，得搭乘000號門廳之緊急昇降梯（即系爭A電梯
  ）或特別安全梯前往系爭樓層乙事納入考量，並未禁止商辦住
  戶將其停車位提供予訪客使用等情，亦有系爭社區使用執照、
  系爭社區剖面示意圖、捷運景安站剖面位置圖及訴外人李祖原
  聯合建築師事務所（即負責系爭社區建築規劃設計之建築師事
  務所）110年7月14日函文可按（見本院卷第169、213至225、2
  71至272頁及外放之各層示意圖）。
㈢依前述各情，足認系爭社區商辦住戶使用系爭A電梯上、下樓，
  以往返系爭樓層與地下停車空間，乃合於該電梯設置之目的及
  其通常使用方法，且為其使用上不可或缺之共用部分。依前開
  說明，自不得以住宅或商業用途之住戶分流為由，剝奪或限制
  其搭乘該電梯自地下停車場直接前往同社區專有部分樓層之權
  利，而要求其縱自地下停車場進出亦須繞道而行，一律僅能從
  000號1樓搭乘電梯至系爭樓層。是系爭規約第15款對系爭樓層
  辦公室職員（不含訪客或其他商務、病患及其家屬）使用系爭
  A電梯所為之限制，有違現代電梯設置之目的與其通常之使用
  方法，形同系爭A電梯之地上層共用部分約定僅供住宅用戶專
  用，已難認合於前揭公寓大廈管理條例第7條、第9條之規定，
  而欠缺合理性。
次按，憲法第7條規定：「中華民國人民，無分男女、宗教、種
  族、階級、黨派，在法律上一律平等。」，該條明文揭示之5
  種禁止歧視事由，僅係例示，而非窮盡列舉；另依我國於98年
  間公布及施行之公民與政治權利國際公約及經濟社會文化權利
  國際公約施行法第2條規定：「兩公約所揭示保障人權之規定
  ，具有國內法律之效力」，其中經濟社會文化權利國際公約第
  2條第2項規定：「人人行使本公約所載之各種權利，不因種族
  、膚色、性別、語言、宗教、政見或其他主張、民族本源或社
  會階級、財產、出生或其他身分等等而受歧視。」。而民法關
  於「公序良俗」之規定，一為對私法自治之限制，他則係重建
  契約自由與維護憲法基本價值之工具，為落實「公序良俗」所
  蘊含憲法基本權之意涵，凡法律行為涉及憲法基本權之事項，
  自須兼顧締約雙方處境之優劣及該基本權是否被重大侵害而反
  於社會性，始得展現其真正意義。查：
㈠被上訴人辯稱：系爭社區於起造時即規劃住、商分流，住宅、
  辦公及捷運設施（即捷運景安站）各區各有獨立出入口及專屬
  電梯，系爭A、B電梯依序分屬純住宅之000號住○○○○區○000號
  系爭樓層專用，以保障純住宅之居住品質與安寧、安全、衛生
  ，不受商辦區人員進出之干擾及影響，故系爭樓層訪客須自00
  0號之1樓進出已行之多年，嗣增訂系爭規約內容，僅係將合乎
  前述規劃目的之電梯分流使用管制措施予以明文化，同時具有
  防止系爭A電梯過度使用而提前耗損或頻繁維修之可能云云。
  惟其所稱起造規劃內容，已核與李祖原聯合建築師事務所前述
  函文內容不符，且系爭社區因與捷運為共構，非全體住戶均有
  停車位需求，故戶數雖達284戶（其中住宅用途計279戶，多屬
  1室1廳1衛；另有商辦用途5戶），然僅規劃設有汽車停車位75
  個（見本院卷第213、222頁；住宅用戶多數未含汽車停車位，
  且有單一商辦用戶持有多個汽車停車位，例如系爭建物即含5
  個停車位）。依前述樓層用途劃分（為住、商混合，6樓以上
  方為集合住宅，且將社區中心設於6樓）、門牌編定（僅6樓以
  上按左、右兩側編為000號及000號；2至5樓採單一編定，2樓
  使用000號、3至5樓則為000號，非左、右對稱，實際坐落位置
  橫跨上方編為488、000號者，以系爭建物為例，實乃圍繞系爭
  A電梯附近，有系爭A、B電梯5層梯（門）廳及走道照片、位置
  示意圖、錄影光碟及建物平面圖可佐〈見原審卷第207至219頁
  、本院卷第393、401頁〉），全區僅有系爭A電梯可通達地下層
  等情以觀，堪認系爭社區於興建時縱有住、商分流之規劃，因
  此於000號1至5樓、6至頂樓分設系爭B、C電梯，然就唯一可通
  達地下層之系爭A電梯，應係以6層（即社區中心所在樓層）為
  管制點，而非以000號、000號門牌做為劃分。是系爭A電梯既
  屬唯一可自地下層通達各樓層之電梯，自不得以防止其過度使
  用提前耗損或頻繁維修為由，而限制部分樓層用戶之使用。　
㈡又被上訴人自陳：系爭社區限制上訴人車輛搭載病患時不得進
  入該社區地下停車空間之目的，係為了保護全體279（住宅）
  戶的身體健康，因為洗腎患者的身體狀況比較不好，容易有一
  些疾病，有傳染疾病給住戶的危險；且診所、洗腎患者分屬CO
  VID-19疫苗公費接種對象之第1類及第5類人員，顯見晟新診所
  之醫護人員及其洗腎病患均屬傳染病之高風險傳播者，倘前述
  人員經常性與279戶住宅用戶共乘電梯，將會增加住宅用戶使
  用電梯之恐懼，伊等不希望與前述人員共乘電梯，希杜絕有搭
  乘同一電梯之情形等語，故未考量以限制系爭電梯僅能到達特
  定樓層之方式進行控管，或於地下層固定位置上、下車（見本
  院卷第146、239至240、327至328、375頁），並於109年3月5
  日有關武漢肺炎疫情討論案之管委會會議中作成：「…社區將
  來以防疫為主要：如（武漢肺炎、肺結核、AB型流感…等）將
  採取電梯分流管理來降低不必要的交叉感染。……因擔心各種
  群聚感染，故000號5樓診所洗腎病患請自用辦公室原有000號
  電梯至該樓層。目前社區電梯磁扣及ETC是由住戶自行管理，
  但若有（違規者）管理中心對本戶進行消磁後，保全人員會使
  用人工控管方式一樣可到該樓層。」之管制措施，及於同年9
  月19日召開之區權人會議中，決議增訂系爭規約內容，明文限
  制系爭樓層訪客不得由地下停車場進出，一律從000號1樓大門
  出入，及該樓層辦公室職員縱有使用停車位，亦僅能從地下室
  搭乘系爭A電梯至000號1樓，再轉至000號1樓搭乘系爭B電梯上
  樓等事實，亦有前開管委會、區權人會議紀錄可稽（見原審卷
  第115頁、本院卷第75至76頁）。惟醫護人員及罹患慢性腎衰
  竭經專科醫師確定須長期規則腹膜透析（洗腎）治療之病患（
  身心障礙者）有優先施打公費疫苗之所需，分係基於維持醫療
  資源之量能，及前述病患免疫力較弱，一旦感染易罹患重症對
  其生命造成危險之考量，渠等本身並非傳染病之高風險傳播者
  ，此應為眾所周知之事項。是系爭社區基於前述目的所為系爭
  規約內容之限制，顯係出於錯誤之認知，並含有以身心障礙、
  職業等為分類標準而為差別待遇之考量，自難認其所採取之手
  段與前述目的之達成具有合理之關聯。縱形式上一體適用於各
  商辦住戶，惟實際隱藏前述目的，且未考量各商辦用戶持有或
  所使用地下停車位數量之多寡需求有異，自難認其所為差別待
  遇之手段及目的為正當。　
㈢再土地使用分區管制及建築物使用限制，乃為主管機關綜合考
  量改善居民生活環境，並促進市、鎮、鄉街有計畫之均衡發展
  ，及實施建築管理，以維護公共安全、公共交通、公共衛生及
  增進市容觀瞻等目的所訂定（都市計畫法第1條、建築法第1條
  參照），具有公益性。系爭社區坐落新北市○○區○○段000地號
  ，主要用途為捷運設施、辦公室及集合住宅，本即為住商混合
  並與捷運聯合開發之大樓，且商辦用戶為商業利用，於符合法
  令規範，得為一定使用用途之變更，尚非絕對不變，當為系爭
  社區住戶所得預期，是系爭建物既經主管機關核准變更其使用
  用途為「診所」，並合法領得醫療機構開業證明，縱住戶當初
  未預見將來居住環境有診所入駐或與醫護人員、病患共用電梯
  之情事，仍難認渠等因此已有應受保護之信賴利益存在。審諸
  前述各情，及系爭社區為住商混合大樓，並設有地下停車場，
  所鄰景平路及景安路段多劃設紅線、禁止臨停上下車，僅靠近
  000號1樓門廳並標示為雙和醫院接駁車候車處劃有一小段黃線
  （見原審卷第185至191頁現場照片），其住戶、員工或訪客因
  業務接洽、搬運貨品或身體不便等故，確有於地下層停車、卸
  貨或上下車並搭乘系爭A電梯上樓之需求，系爭A電梯為兩座，
  非不得以樓層管制、單座控管、指定地下層固定上下車或卸貨
  區域，並搭配訪客登記…等安全措施做為管控，是系爭建物所
  有人於原審為不利於上訴人之認定後，縱曾發函要求其遵守規
  約，或上訴人於本件爭議發生後基於敦親睦鄰之考量，曾同意
  其病患從000號1樓進出，然實際既存有前述於紅線區域上下車
  之障礙，自難認上訴人提起本件訴訟有權利濫用之情事。　
此外，被上訴人自承系爭社區並未如同商辦用戶，禁止住宅用
  戶之訪客進入地下層使用停車位、搭乘系爭A電梯上樓，且原
  即有透過電梯磁扣管制方式限制住戶得通行樓層之情事（見本
  院卷第375頁、原審卷第162頁），而昇降機乃為現代生活中住
  戶生活利用上不可或缺之共用部分，應禁止出於非合理之差別
  待遇，或住、商分流為由，剝奪或限制部分住戶使用一般昇降
  機或緊急昇降機等共用部分，以往返其地下停車位與專有部分
  樓層之權利。是系爭規約內容為差別之待遇，限制系爭樓層訪
  客不得由地下停車場進出，一律從000號1樓出入，即有違平等
  及比例原則，難認合於公序良俗及正當權利之行使，依民法第
  71條、第148條第1項之規定，應屬無效。則上訴人主張被上訴
  人將其持有之系爭磁扣，設定（限制）為僅能搭乘系爭A電梯
  通行地下3層至1層之狀態，已侵害其合理使用系爭A電梯之權
  利，另依侵權行為之法律關係，請求被上訴人應將該磁扣設定
  為得自地下3層搭乘系爭A電梯通行至地上5層之狀態，核屬有
  據。
綜上所述，上訴人依公寓大廈管理條例第9條第2、3項、民法第
  72條、第148條、第184條第1項之規定，請求確認系爭規約內
  容為無效，及被上訴人應將上訴人持有之系爭磁扣，設定為得
  自地下3層搭乘系爭A電梯通行至地上5層之狀態，為有理由，
  應予准許。從而原審就上開部分為上訴人敗訴之判決，尚有未
  洽，上訴論旨指摘原判決此部分為不當，求予廢棄改判，為有
  理由，爰由本院廢棄改判如主文第2、3項所示。
本件事證已臻明確，兩造其餘攻擊、防禦方法及舉證，經核與
  判決結果無影響，爰不逐一論列，附此敘明。
據上論結，本件上訴為有理由，爰判決如主文。
中　　華　　民　　國　　110 　年　　11　　月　　5 　　日
                  民事第七庭    
                      審判長法  官  李昆霖
                            法  官  譚德周
                            法  官  林翠華
正本係照原本作成。
如不服本判決，應於收受送達後20日內向本院提出上訴書狀，其
未表明上訴理由者，應於提出上訴後20日內向本院補提理由書狀
（均須按他造當事人之人數附繕本）上訴時應提出委任律師或具
有律師資格之人之委任狀；委任有律師資格者，另應附具律師資
格證書及釋明委任人與受任人有民事訴訟法第466條之1第1項但
書或第2項所定關係之釋明文書影本。如委任律師提起上訴者，
應一併繳納上訴審裁判費。
中　　華　　民　　國　　110 　年　　11　　月　　5 　　日
　　　　　　　　　　　　　           書記官  黃文儀
　　　　　　　　　　　　　 
　　　　　　　　　　　　　 
附表㈠：
                      修正後規約第20條內容      備註 第20條  其他事項： 共用部分及約定共有部分之使用管理事項，本規約未規定者，管理委   委員會（下稱管委會）得另訂定使用規則。 區分所有權人（下稱區權人）異動時，受讓人應以書面向管委會陳報。 區權人將其專有部分出租他人或供他人使用時，該承租人或使用人亦應遵守本規約。 區權人應在租賃（或使用）契約中載明承租人（或使用人）不得違反本規約之規定，並應向管委會提切結書。 汽、機車應依規定使用及停放，汽、機車位皆為一位一停不得堆放雜物，機車位依買賣合約書之約定一戶一位並繳交車位管理費始得停放。 其他未盡事宜授權管委會議制定之。 本公寓大廈公告欄設置於1樓或6樓梯廳。 捷運站出入口門廊為捷運旅客進出站必經之處，應配合捷運營運時段之需，無償開放供公眾使用。 聯開大樓範圍內之捷運設施，於營運階段因業務維修之需要，得通知住戶管委會後，進入聯開大樓進行相關捷運設施之維修，管委會不得拒絕。但需在不影響大樓住戶進出及使用之下，且需先經委員會同意始可出入，若因其造成本大樓之損壞，該單位須負責損壞賠償責任及恢復原狀及其原使用目的。 區權人相關權利義務，本規約未規定者，悉依買賣契約及分管協議書為之。 本規約中未規定之事項，應依公寓大廈管理條例、公寓大廈管理條例施行細則、及其他相關法令之規定辦理。 防止「近鄰噪音」，社區全天禁止住家內唱卡啦OK。 區權人大會及每月管委會會議提案者，須來參加會議進行說明及討論。（可委託合法法定代理人出席會議說明討論） 000號及000號實施辦公室與一般住戶分流，000號3～5樓辦公室訪客及其他商務（含病患及家屬）禁止從社區地下室停車場進出，一律由000號1樓大門進出。 000號3～5樓辦公室職員（不含訪客或其他商務、病患及其家屬）若有汽車停車位者，應由000號電梯至1樓後轉至000號1樓搭乘使用辦公室專屬電梯。  見原審卷 第325至326頁 
附表㈡：
  層數     000號（主要用途）     000號（主要用途） 備註  6至19層        集合住宅        集合住宅 見原審卷第83、85頁、本院卷第169、222頁及外放立面示意圖               6層部分另設有社區中心       5層 門廳 辦公室（108年部分用途變更為診所）、捷運設施【門牌均編為000號；見本院卷第214頁】  同上及原審卷第45、217頁   3至4層 門廳 辦公室、捷運設施【門牌均編為000號；見本院卷第214頁】  同6至19層所示，及本院卷第173頁    2層 門廳 捷運設施【門牌編為000號；見本院卷第214頁】  同6至16層所示     1層  門廳、捷運設施 【捷運景安站，另編為門牌486號】  同6至16層所示，及原審卷第177至191頁、本院卷第172至173、181至183頁